臺灣臺北地方法院民事裁定　　　　　　　 96年度抗字第828號
抗　告　人　甲○○
相　對　人　紀泰電線電纜股份有限公司
法定代理人　乙○○
上列當事人間本票裁定事件，抗告人對於中華民國96年9 月14日
本院96年度票字第63541 號裁定提起抗告，本院裁定如下：
    主  文
抗告駁回。
抗告程序費用新台幣壹仟元由抗告人負擔。
    理  由
一、按執票人向本票發票人行使追索權時，得聲請法院裁定後強
    制執行，票據法第一百二十三條定有明文。又按本票執票人
    ，依票據法第一百二十三條規定，聲請法院裁定許可對發票
    人強制執行，係屬非訟事件，法院僅依非訟事件程序，就本
    票形式之要件是否具備予以審查，即為已足。若實體上問題
    ，應依訴訟程序另謀解決，尚非屬非訟事件所得審究（最高
    法院57年台抗第76號判例意旨參照）。
二、本件相對人主張其執有抗告人甲○○與共同發票人炯同企業
    有限公司於民國96年6 月4 日所簽發之本票一紙（下稱系爭
    本票），內載金額新台幣（下同）1,040,771 元，付款地在
    台北市松山區○○○路○段53巷10弄22號1 樓，免除作成拒
    絕證書，到期日96年6 月20日；詎於到期後竟未獲付款，為
    此提出本票一紙聲請本院裁定准予強制執行等情，業據其提
    出本票為證，本院依首開規定審酌相對人提出之本票後裁定
    予以准許，尚無不合。
三、抗告人抗告意旨略以：系爭本票發票人應為炯同企業有限公
    司，抗告人甲○○係以法定代理人名義在本票上署押，非以
    自己名義發票，原裁定將抗告人列為共同發票人，顯有誤會
    ，為此提起抗告，求為廢棄原裁定並駁回相對人之聲請等語
    。
四、按代理人未載明為本人代理之旨而簽名於票據者，應自負票
    據上之責任，票據法第九條定有明文；又依同法第五條規定
    ：「在票據上簽名者，依票上所載文義負責。二人以上共同
    簽名時，應連帶負責。」，公司之法定代理人在本票上除蓋
    用公司名章外，又自行簽名或蓋章於本票者，究係以代理人
    之意思，代理公司簽發支票，抑自為發票人，而與公司負共
    同發票之責任，允宜就其全體蓋章之形式及趣旨以及社會一
    般觀念而為判斷。經查，觀諸卷附之本票全體記載形式及旨
    趣，系爭本票共有兩欄位而得由發票人簽名蓋章之處，除其
    中一發票人欄已由另一共同發票人炯同企業有限公司蓋用公
    司大小章外，抗告人則在另一發票人欄位簽名，且將其身分
    證統一編號記明在簽名下方（見原審卷第5 頁）。準此，堪
    認抗告人除代理炯同企業有限公司為發票行為外，亦有以自
    己名義發票之意，自應負共同發票人之責任。從而，抗告人
    提起本件抗告，為無理由，應予駁回。
五、爰依非訟事件法第二十一條第二項、第二十四條第一項、第
    四十六條、民事訴訟法第四百九十五條之一第一項、第四百
    四十九條第一項、第七十八條，裁定如主文。
中　　華　　民　　國　　96　　年　　10　　月　　29　　日
                  民事第三庭審判長法  官 張靜女
                                  法  官 管靜怡
                                  法  官 賴錦華
以上正本係照原本作成
本裁定不得再抗告。
中　　華　　民　　國　　96　　年　　10　　月　　29　　日
                                  書記官 林桂玉
